【裁判字號】    95,訴,1010
【裁判日期】    950816
【裁判案由】    毒品危害防制條例
【裁判全文】
臺灣彰化地方法院刑事判決              95年度訴字第1010號
公  訴  人  臺灣彰化地方法院檢察署檢察官
被      告  甲○○原名黃立遵.
上列被告因毒品危害防制條例案件，經檢察官提起公訴（95年度
毒偵字第1616號），本院依簡式審判程序判決如下：
    主  文
甲○○施用第一級毒品，累犯，處有期徒刑捌月；扣案之注射針
筒壹支及塑膠袋壹只均沒收。
  犯罪事實及理由
一、本件犯罪事實除補充及更正如下外，其餘均與檢察官起訴書
    之記載相同，茲引用之（如附件）：
    (一)被告因公共危險案件，經法院判處有期徒刑1年2月確定
        ，又因違反毒品危害防制條例案件，經法院判處有期徒
        刑6月確定，二者接續執行，嗣於民國94年11月24日執
        行完畢。
    (二)被告為警查扣得其所有、供施用第一級毒品海洛因之注
        射針筒1支及塑膠袋1只。
二、本件證據除補充被告於本院審理時之自白外，其餘亦均與檢
    察官起訴書之記載相同，茲引用之（如上附件）。
三、核被告所為，係犯毒品危害防制條例第10條第1 項之施用第
    一級毒品罪。其為供己施用而於施用前持有海洛因之低度行
    為，為其施用之高度行為所吸收，不另論罪。又按被告行為
    後，刑法第47條累犯之規定，業於94年2 月2 日修正公布，
    並於95年7 月1 日施行，而被告不論依修正前之刑法第47條
    ，或修正後之刑法第47條第1項規定，均構成累犯，經比較
    新、舊法結果，對被告並無有利或不利之情形，則依刑法第
    2 條第1項前段規定，仍應適用行為時法律即舊法論以累犯
    （最高法院95年第8次刑事庭會議決議參照）。查被告有上
    揭論罪科刑執行情形，有臺灣高等法院被告前案紀錄表附卷
    可憑，其受此有期徒刑執行完畢後，5年以內再犯有期徒刑
    以上之罪，為累犯，應依修正前刑法第47條規定加重其刑。
四、量刑理由：
    被告已有前科犯行，且因施用第一級毒品案件，於94年4月
    25日為法院判處有期徒刑6月確定，於94年11月24日執行完
    畢等情，有臺灣高等法院被告前案紀錄表可證。詎前案執行
    後未久，被告即於95年4月16日，再為本案同樣犯行，足見
    原先之刑度並無法有效遏止被告再犯，是應給予被告較長之
    刑期以資矯治其惡行，再審酌被告犯罪之動機、方法、手段
    、所生危害，暨犯後到庭坦承犯行、態度良好，且一經傳喚
    即行到庭應訊，有效節省司法資源等一切情狀，認被告求處
    有期徒刑7月稍嫌過輕，乃略為調整而量處如主文所示之刑
    。
五、扣案之注射針筒1支、塑膠袋1只，均為被告所有，係供其施
    用第一級毒品犯罪所用之物，業據被告於本院審理時供明在
    卷。茲於94年2月2日修正公布、自95年7月1日起生效施行之
    刑法第38條規定：「（第1項）下列之物沒收之：一、違禁
    物。二、供犯罪所用或犯罪預備之物。三、因犯罪所生或所
    得之物。（第2項）前項第一款之物，不問屬於犯罪行為人
    與否，沒收之。（第3項）第一項第二款、第三款之物，以
    屬於犯罪行為人者為限，得沒收之。但有特別規定者，依其
    規定。」，與修正前刑法第38條規定：「（第1項）左列之
    物沒收之：一、違禁物。二、供犯罪所用或犯罪預備之物。
    三、因犯罪所得之物。（第2項）前項第一款之物，不問屬
    於犯人與否，沒收之。（第3項）第一項第二款、第三款之
    物，以屬於犯人者為限，得沒收之。但有特別規定者，依其
    規定。」有別。復按，沒收為從刑之一種，與主刑具有從屬
    之關係，依最高法院24年上字第5292號判例意旨及90年度台
    上字第1731號裁判意旨所揭示從刑依附於主刑之原則，本案
    有關被告所犯上開罪刑與主刑有關之累犯，既適用修正前之
    刑法相關規定，則有關從刑之沒收規定，自亦應從屬適用修
    正前刑法第38條之規定，爰依修正前刑法第38條第1項第2款
    之規定宣告沒收之。
六、應適用之法條：
    (一)刑事訴訟法第273 條之1 第1 項，第299 條第1 項前段
        、第310 條之2 、第454 條第2 項。
    (二)毒品危害防制條例第10條第1項。
    (三)刑法第2條第1項前段、第11條前段、修正前第47條、修
        正前第38條第1項第2款。
七、(一)按本判決係依刑事訴訟法第310條之2、第454條第2項製
        作，依法僅需記載當事人欄、主文、犯罪事實、證據名
        稱、應適用之法條及得於10日內上訴之旨，並得以簡略
        方式為之；如認定之犯罪事實、證據及應適用之法條，
        與檢察官聲請簡易判決處刑書或起訴書之記載相同者，
        得引用之。
    (二)又上揭所指應記載之「犯罪事實」，揆諸同法第308條
        後段原關於有罪之判決書應記載「事實」之規定，已修
        正為應記載「犯罪事實」，核其修正之立法理由，即指
        明「犯罪事實」，係指符合犯罪構成要件之具體社會事
        實。是以構成犯罪事實以外之其他適用法律事實，例如
        刑罰加重（含累犯在內)或減輕事由等，自可無須在「
        犯罪事實」欄中記載（法院辦理刑事訴訟案件應行注意
        事項第14 4點參照），惟仍應於主文中予以表明，並於
        應適用之法條欄予以引用。
八、如不服本件判決，得自收受送達之日起10日內，向本院提起
    上訴。
本案經檢察官姚玎霖到庭執行職務。
中    華    民    國    95    年    8     月    16    日
                  刑事第二庭    法  官  周淡怡
以上正本證明與原本無異。
如不服本判決，應於判決送達後十日內向本院提出上訴狀 (須附
繕本 )。
中    華    民    國    95    年    8     月    17    日
                                書記官  劉玫金
附錄論罪科刑法條全文
毒品危害防制條例第10條
施用第一級毒品者，處6月以上5年以下有期徒刑。
施用第二級毒品者，處3年以下有期徒刑。


司法院資訊處製作；財團法人民間司法改革基金會備份。
